【裁判字號】    90,易,434
【裁判日期】    900913
【裁判案由】    竊盜
【裁判全文】
台灣苗栗地方法院刑事判決                            九十年度易字第四三四號
    公  訴  人  臺灣苗栗地方法院檢察署檢察官
    被      告  甲○○
右列被告因竊盜案件，經檢察官提起公訴（九十年度偵字第一０五五號），本院判決
如左：
    主  文
甲○○連續竊盜，處有期徒刑參月，如易科罰金，以參佰元折算壹日。
    事  實
一、甲○○基於意圖為自己不法所有之概括犯意，自民國九十年一月間某日起，至同
    年二月十六日止，連續在苗栗縣泰安鄉清安村十三鄰三之一號乙○○所有龍福礦
    場內，竊取鐵材，得手後，旋將竊得之鐵材以每公噸新臺幣（以下同）二千六百
    元不等價格變賣，前後共竊得十一公噸鐵材，得款總計二萬多元，嗣於同年二月
    十六日下午三時三十分許，再至上址竊取通風管一支、鐵軌十二支，得手後搬運
    至其所有ＫＦ─八三四七號自小貨車上時，為警當場查獲，始查悉上情。
二、案經苗栗縣警察局大湖分局報請臺灣苗栗地方法院檢察署檢察官偵查起訴。
    理  由
一、訊據被告甲○○固承認於右揭時、地連續搬運鐵材變賣，且經警當場在其所有Ｋ
    Ｆ─八三四七號自小貨車上查獲通風管一支、鐵軌十二支時之事實，惟矢口否有
    竊盜犯意，辯稱：伊見該等鐵材、鐵軌係廢鐵、通風管則已腐爛，沒有人要，才
    撿拾變賣云云。惟查：右揭竊盜犯罪事實，業據被害人乙○○指訴綦詳，核與證
    人即查獲本案警員邱垂魁證述：伊於查獲本案前一天，經乙○○電稱礦場有東西
    失竊，第二天伊即前往查看，發現甲○○在貨車旁邊，通風管已經吊在貨車上，
    查獲之鐵軌有生銹，但通風管仍完好等語相符（參見偵查卷第二八頁筆錄），參
    以被告自承並未經該礦場主人同意而拿取鐵材，並將取得之物載往舊貨場變賣，
    總計十一公噸鐵材得款二萬多元等情，足徵上開鐵材仍具有一定經濟價值之物品
    ，非廢棄物，且被告係未經同意任意破壞他人持有並建立自己對該等物之支配管
    領力甚明，是其將現場鐵材、鐵軌、通風管等物搬離現並欲載至舊貨場變賣，應
    具不法所有之意圖，其辯解係屬卸責之詞，不足採信，此外並有贓物認領保管單
    一份、失竊現場照片四幀及現場圖一紙在卷可稽，本案事證明確，被告竊盜犯行
    洵堪認定。至於告訴人乙○○雖提出失竊財物明細表一紙，惟被告僅自承拿取其
    中之鐵管，則告訴人指訴其餘失竊物，尚無其他積極證據足資證明係被告所竊取
    ，附此敘明。
二、核被告甲○○所為係犯刑法第三百二十條第一項竊盜罪。被告前後多次竊盜犯行
    ，時間緊接，所犯均為構成要件相同之罪名，顯係基於概括犯意而為之，應依連
    續犯從論一罪，並加重其刑。爰審酌被告素行、貪圖利益之動機、犯罪手段、所
    竊之物價值、所生之危害及犯罪未能坦承犯行之態度等一切情狀，量處如主文所
    示之刑，並諭知易科罰金之折算標法，以示警懲。
據上論斷，應依刑事訴訟法第二百九十九條第一項前段，刑法第五十六條、第三百二
十條第一項、第四十一條第一項前段，罰金罰鍰提高標準條例第一條前段、第二條，
判決如主文。
本案經檢察官戴瑞麒到庭執行職務
中      華      民      國    九十      年      九      月    十三     日
                                    臺灣苗栗地方法院刑事第二庭
                                        法  官  黃  賢   婷
右正本證明與原本無異。
如不服本判決，應於送達後十日內向本院提出上訴狀(須附繕本)，上訴於台灣高等
法院台中分院。
        書記官   陳  文  聰
中      華      民      國    九十      年      九      月    十三     日
附錄法條
刑法第三百二十條
意圖為自己或第三人不法之所有，而竊取他人之動產者，為竊盜罪，處五年以下有期
徒刑、拘役或五百元以下罰金。
意圖為自己或第三人不法之利益，而竊佔他人之不動產者，依前項之規定處斷。
前二項之未遂犯罰之。


司法院資訊處製作；財團法人民間司法改革基金會備份。
